da: Kompatibel harmonikatype: Kromatisk mundharmonika; Diatonisk mundharmonika; Universal; Andet
fr: Type d’harmonica compatible: Harmonicas chromatiques; Harmonica diatonique; Universel; Autre
ko: 호환 가능한 하모니카 유형: 크로매틱 하모니카; 다이어토닉 하모니카; 범용; 기타
nl: Compatibel mondharmonicatype: Chromatische harmonica's; Diatonische harmonica's; Universeel; Andere
zh-CN: 兼容口琴类型: 半音阶口琴; 全音阶口琴; 通用; 其他
nb: Kompatibel munnspilltype: Kromatisk munnspill; Diatoniske munnspill; Universal; Annet
ru: Совместимый тип губной гармоники: Хроматическая губная гармошка; Диатоническая губная гармошка; Универсальный; Другое
sl-SI: Združljiva vrsta harmonike: Kromatična harmonika; Diatonična harmonika; Univerzalno; Drugo
pt-BR: Tipo de gaita compatível: Gaitas cromáticas; Gaita diatônica; Universal; Outro
es: Tipo de armónica compatible: Armónica cromática; Armónica diatónica; Universal; Otros
hr-HR: Kompatibilna vrsta harmonike: Kromatska usna harmonika; Dijatonska usna harmonika; Univerzalna; Ostalo
cs: Kompatibilní typ harmoniky: Chromatická harmonika; Diatonické harmoniky; Univerzální; Jiné
el: Συμβατός τύπος φυσαρμόνικας: Χρωματική φυσαρμόνικα; Διατονική φυσαρμόνικα; Universal; Άλλο
pt-PT: Tipo de harmónica compatível: Harmónica cromática; Harmónica diatónica; Universal; Outro
tr: Uyumlu armonika türü: Kromatik mızıkalar; Diyatonik mızıkalar; Her türden mekana uygun; Diğer
lt-LT: Suderinamas lūpinės armonikėlės tipas: Chromatinė lūpinė armonikėlė; Diatoninė lūpinė armonikėlė; Universalus; Kita
en: Compatible harmonica type: Chromatic harmonica; Diatonic harmonica; Universal; Other
it: Tipo di armonica compatibile: Armonica cromatica; Armonica diatonica; Universale; Altro
fi: Yhteensopiva huuliharpputyyppi: Kromaattinen huuliharppu; Diatoninen huuliharppu; Yleinen; Muu
de: Kompatibler Mundharmonika-Typ: Chromatische Mundharmonika; Diatonische Mundharmonikas; Universell; Sonstiges
pl: Kompatybilny typ harmonijki: Harmonijka chromatyczna; Harmonijka diatoniczna; Uniwersalny; Inne
vi: Loại kèn harmonica tương thích: Kèn acmônica Chromatic; Kèn acmônica Diatonic; Phổ biến; Khác
sv: Kompatibel munspelstyp: Kromatisk munspel; Diatonisk munspel; Universell; Övrigt
hu: Kompatibilis harmonika típusa: Kromatikus harmonika; Diatonikus harmonika; Általános; Egyéb
zh-TW: 相容口琴類型: 半音階口琴; 全音階口琴; 通用; 其他
sk-SK: Kompatibilný typ harmoniky: Chromatická harmonika; Diatonická harmonika; Univerzálny; Iné
bg-BG: Съвместим тип хармоника: Хроматична хармоника; Диатонична хармоника; Универсална; Други
ro-RO: Tip armonică compatibil: Armonică cromatică; Armonică diatonică; Universală; Altele
th: ประเภทฮาร์โมนิกาที่เข้ากันได้: หีบเพลงเป่าโครมาติก; หีบเพลงเป่าไดอาโทนิก; อเนกประสงค์; อื่นๆ
ja: 使用可能なハーモニカの種類: クロマチックハーモニカ; ダイアトニックハーモニカ; ユニバーサル; その他